臺灣臺東地方法院刑事判決
111年度原交簡上字第5號
上  訴  人  臺灣臺東地方檢察署檢察官
被      告  杜文傑


指定辯護人  本院公設辯護人丁經岳  
上列上訴人因被告公共危險案件，不服本院於民國111年5月17日
所為111年度東原交簡字第162號第一審簡易判決（原起訴案號：
111年度速偵字第203號），提起上訴，本院管轄之第二審合議庭
判決如下：
    主  文
上訴駁回。
    事實及理由
一、本案經本院審理結果，認第一審刑事簡易判決認事、用法及
    量刑均無不當，應予維持。除證據部分補充「被告杜文傑於
    本院第二審之自白（本院110年度交簡上字第58號卷第76頁
    至第77頁）」外，餘均引用第一審刑事簡易判決書記載之犯
    罪事實、證據及理由（如附件）。
二、檢察官上訴意旨略以：被告於本案前即曾因犯不能安全駕駛
    ，經法院於民國109年9月28日判決判處有期徒刑2月確定，
    於110年8月19日通緝到案後繳清易科罰金而執行完畢，構成
    累犯，有刑案資料查註表在卷可參，故本案之最輕刑度本為
    有期徒刑3月。然被告於本案中測得之吐氣所含酒精濃度達
    每公升0.60毫克，數值偏高，並已超過科學上認定為不能安
    全駕駛之吐氣所含酒精濃度每公升0.55毫克，可證被告駕駛
    動力交通工具行駛於道路上為高度危險狀態；再參以被告所
    駕駛之車輛為自用大貨車，其上甚至有載運怪手，更係行駛
    於省道上，危險性極高，只要發生車禍勢必造成對方重大傷
    亡情事，足認本案與一般常見之酒後駕駛自小客車或騎乘普
    通重型機車之情形顯有不同，雖幸未發生車禍即遭警方查獲
    ，仍應認其犯罪情節極為嚴重，有杜絕此誇張行徑之必要。
    又查，被告先前犯酒後不能安全駕駛罪，經檢察官諭知緩起
    訴處分後，無故未履行緩起訴條件，故經檢察官撤銷緩起訴
    後聲請簡易判決處刑，經法院判處有期徒刑2月而確定，竟
    仍無故不到案執行而遭通緝，於執行完畢後不到1年內又再
    犯本案，可徵被告向來心存僥倖且守法意識薄弱，品行不佳
    ，是綜上所情形所述，本案審酌刑法第57條之量刑事由，實
    有諸多加重事由，然原審僅將本案判處有期徒刑4月，實際
    僅係將被告犯本案之罪低刑度有期徒刑3月提高1月而已，未
    能反應被告犯本案之嚴重性，量刑上難認為妥適。為此，依
    法提起上訴，請求撤銷原判決，更為適當合法之判決等語。
三、按刑罰之量定，固屬法院自由裁量之職權行使，但仍應以行
    為人之責任為基礎，並審酌刑法第57條所列各款事由及一切
    情狀，為酌量輕重之標準，並非漫無限制。在同一犯罪事實
    與情節，如別無其他加重或減輕之原因，下級審法院量定之
    刑，亦無過重或失輕之不當情形，則上級審法院對下級審法
    院之職權行使，原則上應予尊重（最高法院98年度台上字第
    1051號判決意旨參照）。　
四、經查：
 ㈠原審依憑卷證，認定本案犯罪事實，並審酌：「被告明知酒精
   成分對人之意識、判斷及行為控制能力均具有不良影響，酒
   後駕車對一般往來之公眾及駕駛人自身皆具有高度危險性，
   其竟仍漠視自己安危，罔顧公眾安全，而於飲酒後，吐氣所
   含酒精濃度達每公升0.60毫克，已處於不能安全駕駛動力交
   通工具之狀態下，駕駛自用大貨車上路，雖尚未致生交通事
   故，然已對行車安全產生潛在性危害，影響大眾往來之安全
   ，自應予非難。復考量犯案之動機、目的(返家)、駕駛之車
   輛類型、駕駛之時間、犯罪所生之危害，兼衡其犯後坦承犯
   行之犯後態度，暨其於警詢時自陳關山工商畢業之教育程度
   ，職業為工，家庭經濟狀況貧寒之生活狀況」等情狀，量處
   如主文所示之刑，業已就被告之犯罪情節、所生危害、所測
   得吐氣酒精濃度達每公升0.60毫克之違反義務程度、犯後態
   度，暨被告之智識程度、家庭生活經濟狀況等刑法第57條各
   款所列情狀等因素詳為斟酌，而為刑之量定，所宣告之刑並
   未逾越法定刑度，客觀上亦無裁量權之濫用，量刑並無違法
   或不當之處。
 ㈡檢察官雖以前揭上訴理由，指摘原審量刑過輕。惟被告之酒測
   值、所使用之交通工具、對行車安全產生潛在性危害等情，
   皆已納入原審量刑之考量，業據原審於其判決理由中詳述明
   確，而原審除量處被告有期徒刑4月之刑度，亦尚有併科1萬5
   ,000元罰金為處罰，並非依累犯規定加重後，量處最低之有
   期徒刑3月，足見已有酌量加重之情。至被告前案是否為緩起
   訴經撤銷，以及其前案刑期之執行，是否係通緝到案，並非
   本案刑罰量定所應考量之因素。從而，原審所科處之刑度與
   被告本案之罪責程度尚屬相當，難認其量刑有何不當。是本
   件檢察官之上訴意旨尚難認妥適。
五、綜上，本院認原審判決並無違誤，量刑既未逾越法定刑度，
    復未濫用自由裁量之權限，所為量刑並無不妥，且無輕重失
    衡之情形，揆諸前揭說明，上訴所指並無理由，應予駁回。
據上論斷，應依刑事訴訟法第455條之1第1項、第3項、第373條
、第368條，判決如主文。　　
本案經檢察官謝慧中聲請簡易判決處刑，檢察官謝慧中提起上訴
，檢察官洪清秀到庭執行職務。
中　　華　　民　　國　　111 　年　　9 　　月　　15　　日
            刑事第二庭  審判長法  官  蔡立群
                              法  官  徐晶純
                              法  官  李承桓
以上正本係照原本作成。　　　　　　　　　　　　　　　　　
本件判決不得上訴。
　　　　　　　　　　　　　　　書記官  許惠棋
中　　華　　民　　國　　111 　年　　9 　　月　　15　　日
　　　　　　　　　　　　　　　　　
附件：
臺灣臺東地方法院刑事簡易判決
111年度東原交簡字第162號
聲  請  人  臺灣臺東地方檢察署檢察官
被      告  杜文傑
上列被告因公共危險案件，經檢察官聲請以簡易判決處刑（111
年度速偵字第203號），本院判決如下：
    主  文
杜文傑吐氣所含酒精濃度達每公升零點二五毫克以上而駕駛動力
交通工具，累犯，處有期徒刑肆月，併科罰金新臺幣壹萬伍仟元
，有期徒刑如易科罰金、罰金如易服勞役，均以新臺幣壹仟元折
算壹日。
    事實及理由
一、本案犯罪事實及證據，均引用如附件檢察官聲請簡易判決處
    刑書之記載，並補充及更正如下：
(一)犯罪事實欄一部分：
　1.倒數第4列之「臺20線之初來橋」，補充為「臺20甲線1公里
    處之初來橋北端」。
　2.倒數第4列之「經警方攔檢」，補充為「因車輛大燈損壞，
    經警方攔檢」。
(二)證據並所犯法條欄一部分：
  1.第2列之「臺東縣警察局呼氣酒精濃度檢測飲酒結束逾15分
    鐘以上確認單」，更正為「臺東縣警察局偵辦酒後駕車案件
    飲酒時間確認單」。
　2.第4列之「通知單」，補充為「通知單影本」。
(三)增列證據：
　1.刑法第一百八十五條之三第一項第二款案件測試觀察紀錄表
    (見偵卷第19-20頁)。
　2.公路監理電子閘門系統查詢結果1紙(偵卷第28頁)。
二、論罪科刑：
(一)核被告杜文傑所為，係犯刑法第185條之3第1項第1款之吐氣
    所含酒精濃度達每公升0.25毫克以上而駕駛動力交通工具罪
    。
(二)被告前有如聲請簡易判決處刑書所載前案科刑及執行情形，
    有臺灣高等法院被告前案紀錄表1份附卷可佐(本院卷第15頁
    )。其再犯本案之罪，係於前案受有期徒刑之執行完畢後，5
    年以內故意再犯本件有期徒刑以上之罪。依司法院大法官釋
    字第775號解釋意旨，衡酌被告本件係再犯同類案件，未因
    先前判處罪刑及刑之執行而記取教訓，堪認其對於刑罰之反
    應力較弱，依刑法第47條第1項累犯規定加重其刑，並無行
    為人所受之刑罰超過其所應負擔罪責之罪刑不相當情形，故
    應依該規定論以累犯並加重刑責。
(三)爰審酌被告明知酒精成分對人之意識、判斷及行為控制能力
    均具有不良影響，酒後駕車對一般往來之公眾及駕駛人自身
    皆具有高度危險性，其竟仍漠視自己安危，罔顧公眾安全，
    而於飲酒後，吐氣所含酒精濃度達每公升0.60毫克，已處於
    不能安全駕駛動力交通工具之狀態下，駕駛自用大貨車上路
    ，雖尚未致生交通事故，然已對行車安全產生潛在性危害，
    影響大眾往來之安全，自應予非難。復考量犯案之動機、目
    的(返家)、駕駛之車輛類型、駕駛之時間、犯罪所生之危害
    ，兼衡其犯後坦承犯行之犯後態度，暨其於警詢時自陳關山
    工商畢業之教育程度，職業為工，家庭經濟狀況貧寒之生活
    狀況等一切情狀(前開構成累犯之前科，不予重複評價)，以
    被告責任為基礎，本於罪刑相當之比例原則，量處如主文所
    示之刑，並諭知有期徒刑易科罰金、罰金易服勞役之折算標
    準。
三、依刑事訴訟法第449條第1項本文、第3項、第454條第2項(依
    法院辦理刑事訴訟案件應行注意事項第159點規定，僅引用
    應適用之程序法)，逕以簡易判決處刑如主文。
四、如不服本判決，得自收受送達之翌日起20日內，向本院提出
    上訴狀，上訴於本院第二審合議庭(須附繕本)。
中    華    民    國    111    年    5    月    17    日
                  臺東簡易庭  法  官 陳昱維
以上正本證明與原本無異。
如不服本判決應於收受本判決後20日內向本院提出上訴書狀（須
附繕本）。「切勿逕送上級法院」。告訴人或被害人對於本判決
如有不服，請書具不服之理由狀，請求檢察官上訴者，其上訴期
間之計算係以檢察官收受判決正本之日期為準。
                              書記官 戴嘉宏
中　　華　　民　　國　　111 　年　　5 　　月　　17　　日
附錄本案論罪科刑法條：
中華民國刑法第185條之3
駕駛動力交通工具而有下列情形之一者，處3年以下有期徒刑，
得併科30萬元以下罰金：
一、吐氣所含酒精濃度達每公升零點二五毫克或血液中酒精濃度
    達百分之零點零五以上。
二、有前款以外之其他情事足認服用酒類或其他相類之物，致不
    能安全駕駛。
三、服用毒品、麻醉藥品或其他相類之物，致不能安全駕駛。
因而致人於死者，處3年以上10年以下有期徒刑，得併科2百萬元
以下罰金；致重傷者，處1年以上7年以下有期徒刑，得併科1百
萬元以下罰金。
曾犯本條或陸海空軍刑法第54條之罪，經有罪判決確定或經緩起訴處分確定，於十年內再犯第1項之罪因而致人於死者，處無期徒刑或5年以上有期徒刑，得併科3百萬元以下罰金；致重傷者，處3年以上10年以下有期徒刑，得併科2百萬元以下罰金。